臺灣基隆地方法院刑事判決
111年度簡上字第51號
上  訴  人
即  被  告  王定緯



            王彥騰



上列被告因傷害案件，不服本院中華民國111年1月26日111年度
基簡字第75號第一審刑事判決（起訴案號：110年度偵字第745號
），提起上訴，本院管轄之第二審合議庭判決如下：
    主  文
上訴駁回。
    事實及理由
一、本案經本院審理結果，認原審以上訴人即被告王定緯、王彥
    騰所為均係犯刑法第28條、第277條第1項之共同傷害罪，各
    處有期徒刑4月，如易科罰金，均以新臺幣1,000元折算1日
    ，以及另補充「被告王定緯、王彥騰於本院準備程序及審理
    中之供述」為證據外，經核其認事用法及量刑均無不當，應
    予維持，其餘均引用第一審刑事簡易判決書所記載之事實及
    理由（詳如附件）。
二、被告王定緯上訴意旨略以：我不認識告訴人陳嘉鴻，是他闖
    入我們家，對方先拉著我，把我抓傷，並出言辱罵我，我才
    還手，應該無罪等語；被告王彥騰上訴意旨略以：外人企圖
    闖入我家要傷害我家人，我是捍衛我家人安全，出於自衛，
    應該無罪等語。
三、經查：
　㈠被告王定緯、王彥騰於民國110年9月11日上午8時26分許，在
    新北市○○區○○○路○○巷00號1樓自宅前，見告訴人陳嘉鴻帶酒
    意在該處咆哮，且欲闖入上址屋內尋人，即認告 訴人刻意
    前來尋釁，即共同徒手毆打告訴人，致告訴人受有腦震盪、
    頸部擦傷、兩側前胸壁挫傷、右側胸部深外傷、臉部損傷、
    右側髖部及膝部擦傷、左胸挫傷合併左側第七肋骨骨折等傷
    害，業據被告王定緯、王彥騰於警詢、偵查、本院二審準備
    程序、審理程序時均供承在卷，並有監視器錄影畫面及擷取
    畫面、告訴人診斷證明書等件在卷可稽，此等事實，足堪認
    定。
　㈡按正當防衛必須對於現在不法之侵害始得為之，侵害業已過
    去，即無正當防衛可言，最高法院30年上字第1040號判決意
    旨參照。被告王定緯、王彥騰雖均主張正當防衛，惟經本院
    當庭勘驗監視錄影畫面，畫面中可見被告王定緯、王彥騰聯
    手不斷徒手或以腳踹告訴人、被告王彥騰另有攻擊告訴人頭
    部、推倒告訴人撞到機車，被告王定緯亦有攻擊告訴人頭部
    將其擊倒，再攻擊其頭部及身體、以手推告訴人等行為，反
    觀告訴人僅有出言與被告王定緯、王彥騰爭執之行為，並未
    見到有任何攻擊被告二人之動作，有勘驗筆錄在卷可稽，是
    依監視錄影畫面，告訴人對被告二人並無任何不法侵害行為
    ，自無從主張正當防衛；況依被告王定緯、王彥騰於警詢、
    偵查中供稱，告訴人僅有用手抓被告王定緯、對被告二人母
    親叫囂、想要進入被告二人住處的動作，被告王定緯自稱因
    此脖子上有輕微抓痕，被告王彥騰則無任何傷勢，然被告二
    人出手毆打卻造成告訴人腦震盪、頸部擦傷、兩側前胸壁挫
    傷、右側胸部深外傷、臉部損傷、右側髖部及膝部擦傷、左
    胸挫傷合併左側第七肋骨骨折等傷害，被告二人與告訴人所
    受傷勢嚴重程度明顯不成比例，顯見被告二人並非出於正常
    防衛之意思，被告二人所辯均不可採。綜合上述，被告二人
    所犯傷害犯行，事證明確，堪以認定。
四、論罪科刑及駁回上訴之理由：
　㈠核被告二人所為，均係犯刑法第277條第1項之傷害罪。
　㈡被告二人有犯意聯絡及行為分擔，均應論以共同正犯。
　㈢原審認定被告二人構成傷害罪，並以行為人之責任為基礎，
    審酌被告二人不思循理性方式解決紛爭，共同徒手毆打告訴
    人成傷，所為應予非難，並考量被告二人犯後坦承犯行，兼
    衡犯罪動機、目的、手段、參與程度與分工、告訴人所受傷
    勢部位與程度，及被告二人均自述教育程度高中畢業，家境
    小康等一切情狀，各量處有期徒刑4月，並均諭知易科罰金
    之折算標準，其認事用法並無違誤，量刑亦屬妥適。
　㈢被告二人上訴猶執前詞認原判決不當，業經本院指駁如前，
    並不可採。從而，被告二人上訴主張求予撤銷改判另為無罪
    判決云云，其上訴為無理由，應予駁回。
據上論斷，應依刑事訴訟法第455條之1第1項、第3項、第368條
、第373條，判決如主文。　　
本案經檢察官張長樹聲請簡易判決處刑，檢察官高永棟到庭執行
職務。
中　　華　　民　　國　　111 　年　　9 　　月　　15　　日
                  刑事第二庭    審判長法　官  王福康
　　　　　　　　　                    法  官  鄭富容
　　　　　　　　　                    法  官  李  岳
以上正本證明與原本無異。
本件判決不得上訴。
中　　華　　民　　國　　111 　年　　9 　　月　　15　　日
                                      書記官  白豐瑋
附件
臺灣基隆地方法院刑事簡易判決
111年度基簡字第75號
聲  請  人  臺灣基隆地方檢察署檢察官
被      告  王定緯  男　(民國00年0月00日生)
　　　　　　　　　　身分證統一編號：Z000000000號
　　　　　　　　　　住○○市○○區○○里○○○00號
　　　　　　　　　　居新北市○○區○○○路○○巷00號1樓
　　　　　　王彥騰　男　(民國00年00月00日生)
　　　　　　　　　　身分證統一編號：Z000000000號
　　　　　　　　　　住○○市○○區○○里○○○00號
　　　　　　　　　　居新北市○○區○○○路○○巷00號1樓

上列被告等因傷害案件，經檢察官提起公訴（110年度偵字第745
7號），因被告等自白犯罪，經本院合議庭裁定由受命法官獨任
逕以簡易判決處刑如下：
    主          文
王定緯、王彥騰共同犯傷害罪，各處有期徒刑肆月，如易科罰金
，均以新臺幣壹仟元折算壹日。
    犯罪事實及理由
一、王定緯、王彥騰為兄弟，其等於民國110年9月11日8時26分
    ，在新北市○○區○○○路○○巷00號1樓自宅前，因見陳嘉鴻酒後
    在該址2樓用力敲門，又到1樓叫囂，認陳嘉鴻似有意攻擊其
    等家人，竟共同基於傷害之犯意聯絡，徒手毆打陳嘉鴻，致
    陳嘉鴻受有腦震盪、頸部擦傷、兩側前胸壁挫傷、右側胸部
    深外傷、臉部損傷、右側髖部及膝部擦傷、左胸挫傷合併左
    側第七肋骨骨折之傷害。案經陳嘉鴻訴由新北市政府警察局
    瑞芳分局報告臺灣基隆地方檢察署檢察官偵查起訴。
二、上揭犯罪事實，有下列證據足資認定：
  ㈠被告王定緯、王彥騰於警詢及偵訊之自白。
  ㈡證人即告訴人陳嘉鴻於警詢之證述（偵查卷第15至17頁）。
  ㈢告訴人之瑞芳礦工醫院診斷書、衛生福利部基隆醫院診斷證
    明書各1紙、監視器攝得畫面翻拍照片（偵查卷第25、27、2
    9至30頁）。
  ㈣本院勘驗現場監視器攝得畫面翻攝轉錄光碟之勘驗筆錄與勘
    驗擷取照片（本院基簡卷第13至35頁）。
三、論罪科刑
  ㈠核被告王定緯、王彥騰所為，均係犯刑法第277條第1項之傷
    害罪。
  ㈡被告2人就上開犯行，互有犯意聯絡與行為分擔，為共同正犯
    。
　㈢爰審酌被告2人不思循理性方式解決紛爭，竟共同徒手毆打告
    訴人成傷，所為應予非難，惟慮及其等犯後坦承犯行，兼衡
    其等犯罪之動機、目的、手段，及其等參與程度與分工相當
    ，再考量告訴人所受傷勢部位與程度，及被告2人均自述教
    育程度高中畢業、家境小康（偵查卷第7、11頁）等一切情
    狀，分別量處如主文所示之刑，並均諭知易科罰金之折算標
    準，以資懲儆。
四、依刑事訴訟法第449條第2項，逕以簡易判決處刑如主文。
五、如不服本判決，得自收受送達之日起20日內，向本院提出上
    訴書狀，上訴於本院第二審合議庭。 
中　　華　　民　　國　　111 　年　　1 　　月　　26　　日
                  基隆簡易庭    法　官　曾淑婷
以上正本證明與原本無異。
如不服本判決，應於判決送達後20日內，向本院提出上訴書狀，
敘述上訴理由，上訴於本院合議庭，並按他造當事人之人數附具
繕本。
中　　華　　民　　國　　111 　年　　1 　　月　　26　　日
                                書記官  陳柏宏
附錄法條：
中華民國刑法第277條
傷害人之身體或健康者，處5年以下有期徒刑、拘役或50萬元以
下罰金。
犯前項之罪，因而致人於死者，處無期徒刑或7年以上有期徒刑
；致重傷者，處3年以上10年以下有期徒刑。